【裁判字號】    98,重訴,40
【裁判日期】    990825
【裁判案由】    侵權行為損害賠償
【裁判全文】
臺灣臺南地方法院民事判決              98年度重訴字第40號
原        告  癸○○
兼訴訟代理人  丑○○
原        告  己  ○
被        告  子○○
上列被告因違反銀行法等案件，原告提起刑事附帶民事訴訟請求
損害賠償事件（96年度重附民字第32號），經本院刑事庭移送民
事庭審理，本院於民國99年8月4日言詞辯論終結，判決如下：
    主      文
被告應給付原告丑○○新臺幣貳佰陸拾肆萬肆仟參佰貳拾玖元，
及自民國九十九年七月三日起至清償日止，按年息百分之五計算
之利息。
被告應給付原告癸○○新臺幣參佰捌拾玖萬柒仟陸佰貳拾伍元，
及自民國九十九年七月三日起至清償日止，按年息百分之五計算
之利息。
被告應給付原告己○新臺幣貳佰肆拾捌萬參仟壹佰捌拾捌元，及
自民國九十九年七月三日起至清償日止，按年息百分之五計算之
利息。
原告丑○○、己○其餘之訴駁回。
訴訟費用由被告負擔百分之七十五，原告丑○○負擔百分之十六
，原告己○負擔百分之九。
  事實及理由
壹、程序方面：
一、按不變更訴訟標的，而補充或更正事實上或法律上之陳述者
    ，非為訴之變更或追加，民事訴訟法第256條定有明文。原告
    起訴時聲明：被告應給付原告新臺幣（下同）26,314,395元
    ，及自刑事附帶民事起訴狀繕本送達對造翌日起至清償日止
    ，按年息百分之5計算之利息；願供擔保，請准宣告假執行
    。嗣於於本院審理中變更聲明為：被告應連帶給付原告丑○○4,514,329元，及自刑事附帶民事起訴狀繕本送達翌日起
    至清償日止，按年息百分之5計算之利息；被告應連帶給付
    原告癸○○3,897,625元，及自刑事附帶民事起訴狀繕本送
    達翌日起至清償日止，按年息百分之5計算之利息；被告應
    連帶給付原告己○7,763,688元，及自刑事附帶民事起訴狀
    繕本送達翌日起至清償日止，按年息百分之5計算之利息（
    見本院卷(二)第252頁反面）；嗣原告癸○○、丑○○於撤回
    對於被告丁○○之起訴後（見本院卷(三)第5頁），更正其聲
    明為：被告應給付原告丑○○4,514,329元，及自刑事附帶
    民事起訴狀繕本送達翌日起至清償日止，按年息百分之5計
    算之利息；被告應給付原告癸○○3,897,625元，及自刑事
    附帶民事起訴狀繕本送達翌日起至清償日止，按年息百分之
    5計算之利息（見本院卷(三)第84頁）；原告己○於本院審理
    中更正聲明為：被告應給付原告己○3,493, 188元，及自刑
    事附帶民事起訴狀繕本送達翌日起至清償日止，按年息百分
    之5計算之利息（見本院卷(三)第130頁），核屬補充事實上及
    法律上之陳述，非訴之變更或追加，應予准許。
二、被告經合法通知，未於最後言詞辯論期日到場，核無民事訴
    訟法第386條所列各款情形，爰依原告之聲請，由其一造辯
    論而為判決。
貳、實體方面：
一、原告部分：
  (一)原告癸○○、丑○○起訴主張：
  (1)原告癸○○、丑○○受訴外人徐淑珍、辛○○之邀約，自民
    國93年9月開始投資陸續投資訴外人壬○○為首腦之吸金詐
    騙集團旗下所屬「沈系集團」，被告為吸金詐騙集團首腦壬○○之姐，亦為該集團之重要成員，在該集團舉辦年終尾牙
    時，被告與該集團副主席張臆泳同在台上，原告癸○○、丑
    ○○付出勞力、辛苦賺取之血汗錢，因被告違反銀行法及洗
    錢防制法之吸金詐騙行為，致原告丑○○、癸○○分別受有
    4,514,329元及3,897,625元之損失，被告雖經舉發，但已逃
    往國外，原告丑○○、癸○○上開損失迄今無法求償，爰依
    侵權行為法律關係，請求被告賠償損失。
  (2)並聲明：被告應給付原告丑○○4,514,329元，及自刑事附
    帶民事起訴狀繕本送達翌日起至清償日止，按年息百分之5
    計算之利息；被告應給付原告癸○○3,897,625元，及自刑
    事附帶民事起訴狀繕本送達翌日起至清償日止，按年息百分
    之5計算之利息。
  (二)原告己○起訴主張：
  (1)原告己○於93年間先投資以訴外人壬○○為首腦之吸金詐騙
    集團旗下所屬由被告負責之華氏鼎投顧，其後該集團旗下「
    沈系集團」成員即訴外人徐淑珍、辛○○邀約原告己○投資
    ，訴外人沈湘沄、沈子渝、辛○○、徐淑珍等人在高雄市星
    辰飯店舉辦說明會，鼓勵原告己○再參與投資，集合大眾資
    金及散戶力量，就不會被政府及外資資金壓榨，且可取回原
    告己○在「阜東集團」之投資款。原告己○受訴外人徐淑珍
    之邀投資天力投顧，訴外人辛○○以穩賺不賠為由，勸使原
    告己○轉而投資豐朝投顧，成為其下線，原告己○陸續交付
    投資予訴外人徐淑珍及辛○○合計達3,493,188元。被告為
    吸金詐騙集團首腦壬○○之姐，亦為吸金集團之重要成員，
    且吸金集團開會時，被告在場鼓吹投資合法。被告之吸金詐
    騙行為，違反銀行法及洗錢防制法，經舉發後，原告己○之
    損失仍無法求償，爰依侵權行為法律關係，請求被告賠償損
    失。
  (2)並聲明：被告應給付原告己○3,493,188元，及自刑事附帶
    民事起訴狀繕本送達翌日起至清償日止，按年息百分之5計
    算之利息。
三、被告未於言詞辯論期日到場陳述，亦未提出書狀作何聲明或
    陳述。
四、本院得心證之理由：
    原告丑○○、癸○○、己○主張被告為吸金集團首腦壬○○
    之姐，亦為吸金詐騙集團之重要成員，原告丑○○、癸○○
    、己○因訴外人徐淑珍、辛○○之邀約，自93年9月間起陸
    續投資該集團旗下所屬「沈系集團」各4,514,329元、3,897
    ,625元、3,493,188元，受有損害等情，本件所應審究者為
    ：
  (一)被告是否構成侵權行為？
  (二)原告請求賠償之金額是否正當？
五、被告是否構成侵權行為？
  (一)訴外人壬○○於91年間以「阜東集團」為名，在全省各地違
    法吸收資金，前經臺灣雲林地方法院檢察署檢察官於92年11
    月27日以92年度偵字第618、2157、3892號提起公訴，及另
    案移送併辦，經臺灣雲林地方法院92年度重金訴字第1號、
    96年度金上重更(一)字第309號判決在案，尚未確定，復自92
    年底、93年初起重操舊業，改以不同吸金手法，由其擔任「
    聖堡威廉集團」之幕後首腦，實際操控整個集團之吸金決策
    與掌握資金，以集團「統帥」自居，負責主導該集團之吸金
    策略，.於93年底見集團規模日益壯大，乃指派其親信即訴
    外人張臆泳擔任集團中央管理處主席，綜理「陳系」、「沈
    系」二大系統，旗下正式分為「陳系」及「沈系」二大系統
    ，被告係訴外人壬○○之胞姊，與訴外人沈愛金（原名沈湘
    沄）分任「聖堡威廉集團」副主席，負責綜理「陳系」與「
    沈系」二大系統之吸金業務；其中由被告負責之「陳系」旗
    下包含有華氏鼎投顧、邵氏投顧、崇光投顧、德聯投顧，及
    威爾森投顧等五家公司；訴外人沈愛金負責之「沈系」旗下
    則有天力投顧、豐朝投顧、景辰投顧、尚益投顧，及聖堡威
    廉投顧等五家公司。訴外人辛○○係「聖堡威廉集團」所屬
    「沈系」旗下豐朝投顧臺東分公司之實際負責人，對外宣稱
    為投顧公司顧問，負責協助訴外人壬○○集團執行吸金業務
    及管理所屬投顧公司之各級幹部向不特定之社會大眾招攬投
    資，及非法從事全權委託代客操作業務。被告及訴外人辛○○等重要幹部於訴外人壬○○之主導要求下，共同在於各地
    召開全國投資說明會或全省遠征說明會多次，提供誇大不實
    之投資報告書、營運計畫書等資料，大肆招攬投資人。訴外
    人壬○○並以類似老鼠會傳銷之組織架構及投顧公司為名，
    大量吸收業務員四處招攬投資人，依階級高低分為顧問、主
    首、業務員等各級幹部，並以分層負責方式進行吸金，吸金
    所得之金額則由各投顧公司實際負責人即訴外人辛○○等人
    上繳給訴外人壬○○。訴外人壬○○及被告以及其他各級幹
    部以分層負責方式進行吸金，對外宣稱以集資進出股票市場
    ，向投資大眾誆稱保證每檔股票均能以低於市場甚低之價格
    買進，且每檔股票均能獲利等虛偽不實方法，為其宣傳手法
    ，俟到期後則告知投資人該資金連本帶利已直接再轉投資另
    外一檔股票，並以每次到期後持續轉單，避免投資人萌生退
    場之意，而以此宣稱之高額獲利吸引被害人，並偶爾匯予被
    害人蠅頭小利為誘餌，以達成其吸金之目的，惟實際上訴外
    人壬○○並未實際下單買賣股票。訴外人辛○○等人即係以
    前開獲利了結前繼續投資新案為由，要求原告繼續匯款投資
    ，以此手法不斷吸金。又訴外人壬○○為掩飾及隱匿因吸金
    犯罪所得財產，自94年3月8日起挹注財力予訴外人張臆泳進
    而擔任清三電子股份有限公司（下稱清三公司）總經理；並
    宣稱為重建清三公司財務而設立「清三電子營運基金」，且
    安排訴外人張臆泳為清三公司總經理，博取投資人之信任，
    使投資人誤以為訴外人壬○○此舉係為使集團取得清三公司
    經營權，集團將來前途無可限量，以此訛詐旗下投資人，便
    利渠等繼續吸金，原告己○先受被告負責「陳系」旗下之華
    氏鼎投顧幹部誘騙參與投資，嗣後原告癸○○、丑○○、己○交付投資款予「沈系」旗下天力投顧幹部即訴外人徐淑珍
    ，其後改交付投資款予豐朝投顧負責人即訴外人辛○○，並
    依訴外人辛○○之指示匯款至訴外人賴震文、沈子渝銀行帳
    戶，被告子○○、訴外人壬○○、辛○○所犯違反證券交易
    法等犯行，業經臺灣臺南地方法院檢察署檢察官提起公訴（
    95 年度偵字第4689、4996、5326、9513、9934號），及移
    送併辦（臺灣臺北地方法院檢察署95年度偵字第14830、911
    9、9289、165 35、16536、16537、16538、1834 7號，臺灣
    士林地方法院檢察署95年度偵字第3003號、臺灣臺中地方法
    院檢察署95年度偵字第25887、28781號、96年度偵字第1590
    7號、臺灣臺南地方法院檢察署96年度偵字第2525、6032號
    、97年度偵字第770號、臺灣高雄地方法院檢察署96年度偵
    字第18609、19819號、97年度偵字第12353號），經本院於
    97年12月31日以95年度重訴字第16號判處壬○○有期徒刑14
    年、辛○○有期徒刑1年，減為有期徒刑6月；訴外人壬○○
    、辛○○不服提起上訴，現於臺灣高等法院臺南分院審理中
    （98年度金上重訴字第376號），尚未判決確定；被告則已
    逃避國外，現由本院通緝中等情，有本院97年12月31日95年
    度重訴字第16號刑事判決附卷可憑，並經本院依職權調閱本
    院95年度重訴字第16號刑事卷宗核閱無誤，並有臺灣高等法
    院被告前案紀錄表附卷可憑，且經訴外人壬○○、辛○○在
    上開刑事案件警詢及偵查中供述明確（見上開刑事卷偵六卷
    第8至12頁、17至23、246至248頁，調一卷第100至105 頁，
    併五警一卷第1至6頁，本院卷七第212、213頁、卷九第6至
    41頁），核與上開刑事案件共同被告即集團主席張臆泳、副
    主席沈愛金，及各投顧實際負責人戊○○、辰○○、陳淑麗
    、甲○○、丙○○、巳○○、張永祥、庚○○、郭慧君、丁○○、俞秋霞、寅○○、沈子渝、辛○○、卯○○陳述該集
    團吸金、上繳資金，及代操等作業情形，以及訴外人壬○○
    吸收投資人資金挹注清三公司，且派張臆泳任清三公司總經
    理等情相符。又訴外人辛○○於上開刑事案件警詢、偵查中
    供述明確（見上開刑事案件調一卷第505、506頁、偵六卷第
    331至334頁、併十八偵四卷第10頁），且有證人賴增紅、己○、吳息貴、蘇玉梅、午○○、丑○○、陳筠臻（訴外人壬○○之堂妹，亦為共犯，於刑事審理中坦承此常業詐欺犯行
    ）等人證述明確（見上開刑事案件刑事卷偵六卷第8至12頁
    、17至23、246至248頁，調一卷第100至105頁，併五警一卷
    第1至6頁，本院刑事一審卷七第212、213頁、卷九第6至41
    頁），並有訴外人賴震文、賴葵如所有帳戶資料，及現金收
    支預算表、買賣全泰證券證交稅繳款證明、股票投作績效表
    、壬○○及其幹部之投資說明會會場翻拍照片、華氏鼎投顧
    所屬地區人員組織報告、各投顧公司投資人投資明細各投顧
    公司執行單、分析報告、全泰證券開戶日報表、代操商品專
    案資料、代操即時對帳單、網路下載資料帳號帳冊、名片通
    訊資料、集團識別證、筆記本（含投資人投資明細）、存摺
    影本、銀行匯款資料、客戶資料、集團組織架構圖、奇摩網
    站不實之股票交易指令及各項政策指示之網頁、重要通訊監
    察譯文、戰管中心證戰系統企劃草案資料、證戰中心教育訓
    練資料、報告書、匯款回條、「2005年遠征檢驗過去、闢劃
    未來之金融思維改革論」、「對陳系發展及問題疑慮之解決
    模式」、匯款單、帳冊、存摺、退款明細、集團轉型計畫草
    案、全權委託代操流程圖、95年3月28日調科貳字第0950013
    5790號法務部調查局鑑定通知書暨相關鑑定照片、全泰證券
    公司股票影本、戰情中心人員指示代操下單買賣股票之即時
    通訊(MSN)資料、金融機構大額提領款項紀錄、集團投資說
    明會及網路MS N下載網頁之錄影光碟、安撫投資人之文宣品
    ，客戶股票買賣契約書、投資契約書、委任契約書附卷可憑
    （見上開刑事案件本院卷宗），復有豐朝投顧臺東分公司3
    月31日決議文、工作指令、訴外人許崇敏、莊小慧名片、豐
    朝投顧93年5月在高雄市東帝士85大樓舉辦說明會之錄音譯
    文在卷可憑（見臺灣高雄地方法院檢察署97年度偵續字第
    258號卷宗），堪信為真實可信。
  (二)本件被告雖因通緝，迄今尚未受刑事審判，惟據華氏鼎投顧
    台南戰情中心業務主任王國庭於刑事案件中證述：我於93年
    底進入華氏鼎投顧公司協助三重分公司作投資說明，94 年6
    月始，經子○○指示成立台南戰情中心，7月7日至8月7日間
    壬○○至台南華氏鼎表演操鼎盤，炒作信昌、秋雨公司股票
    ，後伊曾離開一段時間，又再度回到華氏鼎，並至台中邵氏
    、花蓮華氏鼎，複製上開證戰系統。台南證戰系統約有100
    人，由投資人自行開立證券開帳戶，部分委託戰情人員下單
    ，部分自行下單或委託給其他投資人下投單，一人一支電話
    ，均根據中央台北戰情中心主任李誌承MSN傳遞之資訊買進
    賣出，獲利時投資人可獲取70%。同年8月中旬南一戰、南二
    戰等各投顧戰情中心相繼成立（見上開刑事案件偵六卷第
    546至548頁、本院卷九第110至112頁）。又據同案被告丙○○供述：我自90年間投資被告壬○○之「阜東集團」，因91
    年間阜東集團遭司法機關偵查，投資金額血本無歸，乃於92
    年間底再度參加壬○○「聖保威廉」集團之「華氏鼎」投顧
    ，以利用斷頭股套利方式，對外招攬投資人，先由業務員向
    大眾說明將資金投資華氏鼎公司買賣股票，每檔股票每一至
    二個月一期，可以獲利1.5%至5%，投資人由業務接單並收取
    投資現款後，轉交其再轉手子○○。93年間，改以帳戶轉帳
    方式，投資人將投資金匯入其開立並自行留用之合庫民生分
    行帳戶內，其再將該帳戶內之金額轉匯至自己開立但交由子
    ○○使用之合庫士林分行帳戶，並由子○○自行或交給「集
    團」會計乙○○奉被告壬○○之指示處理。94年間，子○○
    因擔心帳戶用久了金額太多而遭查詢，再要求其開立第一銀
    行天母分行、港墘分行帳戶，前者供自己使用，後者則交給
    乙○○供公司使用。上開期間，其曾自行辦過二、三次小型
    的說明會，由共同被告辰○○及王國庭擔任主講人，也曾經
    隨同共同被告壬○○、子○○、沈愛金、乙○○等主要幹部
    一起到高雄、台中、台南、花蓮等地舉辦大型說明會，對當
    地民眾介紹及吸引他們投資等語（見上開刑事案件調一卷第
    306至310頁、併二偵二卷第146、147、428頁、偵六卷第
    395、396頁、本院卷八第54頁），足認被告為「聖堡威廉集
    團」重要成員，既有參與訴外人壬○○於各地召開之全國投
    資說明會，其當已明知訴外人壬○○組織之集團下有成立多
    家投顧公司共同吸金，況其全國投資說明會之招攬對象乃係
    不特定之社會大眾，投資大眾亦將因信任訴外人壬○○有成
    立此多家投顧公司而願意投資匯款，足見訴外人壬○○及被
    告、訴外人辛○○等人係基於共同犯意聯絡向不特定之社會
    大眾共同詐騙吸金，被告子○○對此集團成立之諸家投顧公
    司係進行詐騙吸金之目的實有預見且不違背其意思，故原告
    雖係向訴外人壬○○組織集團旗下由訴外人徐淑珍、辛○○
    負責之投顧公司投資匯款，但被告對此集團所成立之諸家投
    顧公司共同進行吸金之行為實有預見且符合渠等詐欺犯意聯
    絡之目的，故被告自當對此集團旗下成員徐淑珍、辛○○對
    原告丑○○、癸○○、己○違法吸金行為負侵權行為損害賠
    償責任。
六、原告請求賠償之金額是否正當？
    原告丑○○主張其交付投資款予訴外人徐淑珍、辛○○，尚
    有4,514, 329元未取回，原告癸○○主張其交付投資款予訴
    外人徐淑珍、辛○○，尚有3,897,625元，原告己○主張其
    交付投資款予訴外人徐淑珍、辛○○，尚有3,493,188元未
    取回等情，業據訴外人辛○○於上開刑事案件警詢、檢察官
    偵查中坦稱：沈子渝係其遠房表妹，92年9月間因受沈子渝
    之影響，投資天力投顧，93年12月間乃受壬○○之命，在台
    東成立豐朝投資顧擔任負責人，負責拉攏台東在地之投資人
    。壬○○係「集團」首腦，壬○○除於94年全省遠征時，曾
    經在台東市娜魯灣酒店舉辦一場說明會，亦於豐朝投顧成立
    時，與沈愛金、沈子渝及陳筠臻再度下來台東。伊均請下線
    投資人把投資金額匯到伊兒子賴震文帳戶內，再將錢匯入上
    線沈子渝帳戶，或匯入93年初伊交給沈子渝使用之國泰世華
    銀行松江路分行之帳戶，或以現金交付。伊從事第一市場及
    第二市場之投資資金之吸收，又因「集團」從94年6月起強
    制鎖單1年，至95年5月31日為止，且此前壬○○不退回任何
    資金，伊遇投有資人要求退款時，只好用其他新資金來墊還
    。壬○○透過奇摩網站的討論區下達購買價位的內容，伊雖
    不懂電腦，但會請其媳婦莊小慧以該網站之帳號及密碼上網
    後印下供伊閱讀；伊也以MSN即時通訊透過網路與集團成員
    交談，討論股票買賣之細節等語（見上開刑事卷調一卷第
    505 、506頁、偵六卷第331至334頁、併十八偵四卷第10頁
    ），核與證人張臆泳、沈子渝、吳佾駿（即吳駿霆）、賴增
    紅、蔡明嬌、吳息貴、蘇玉梅、午○○、許崇敏、賴奎如、
    陳筠臻在刑事案件中證述情節相符（見本院刑事卷八第130
    至135 頁、偵六卷第338頁、本院刑事卷九第178至191頁、
    本院刑事卷八第290至305頁、本院刑事卷八第307至313頁、
    本院刑事卷八第355至362頁、調二卷第271頁、本院刑事卷
    八第332 至333頁、調三卷第194至196頁、調三卷第104、
    105頁、本院刑事卷九第263至至281頁、本院卷九第282至
    286頁、本院卷九第59至62頁），並有豐朝投顧台東總公司
    帳冊、網頁資料、存摺交易資料、電腦帳戶資料、買賣契約
    書、通訊錄，及卷附沈系（天力、景辰、豐朝）進軍台中據
    點公聽會報導、豐朝台東辛○○親簽決議文及工作指令，並
    有辛○○之子賴震文合庫台東分行00000000 00000號、辛○○之女賴癸如台東市○○路郵局891259號、合庫銀行台東分
    行0000000000000號等帳戶交易明細，與投資人吳息貴、蘇
    玉梅、蔡明嬌、吳佾駿、柴子竣、陳冠廷、馮芷芳、章狄宙
    、賴增紅等之存款憑條、投資明細、匯款單書、回條、存摺
    往來明細查詢等投資資料附於刑事卷宗可證，且有原告丑○○在刑事案件調查中陳稱：豐朝投顧辛○○曾至高雄找我，
    表示可將錢直接至其兒子賴震文合庫0000000000000號，及
    女兒賴葵如郵局000000000000號等帳戶投資，利潤為7天到1
    個月不等，每一期利潤3%到5%，但94年6月停止支付利潤，
    我多次找辛○○理論，辛○○僅表示會跟壬○○反應，但不
    了了之。我也配合購買清三公司股票，在94年8、9月間，辛○○配合壬○○的指示，要投資人買進信昌公司股票，辛○○表示錢如果放在自己的證券帳戶，一期利息為2%，放在她
    指定帳戶，則一期利息2.8%，我的哥哥陳定杰全泰證券帳戶
    ，委託辛○○弟弟許崇敏為代理人買進股票信昌公司股票（
    見刑事卷調二卷第293、294頁）；原告丑○○在本院審理中
    陳明：徐淑珍已退還給我25萬元，辛○○退還給我162萬元
    ，我已領回投資款187萬元等語（見本院卷(三)第139頁），是
    原告丑○○之損害應扣除其已領回187萬元，則原告丑○○
    得請求之金額為2,644,329元【計算方式：4,514,329－
    1,870,000＝2,644,329】。原告癸○○於刑事案件調查中指
    訴：我在94年2月開始參與投資等語（見刑事卷調三卷第
    127-129頁），並有存款明細及存款憑條可證（刑事卷調二
    卷第295-309頁）。原告己○於本院刑事案件審理中到庭證
    述：我曾投資「阜東」集團，嗣沈子渝、辛○○在星辰飯店
    舉辦說明會，鼓勵再參與投資，則可返還伊「阜東」之投資
    。先參與天力投顧，嗣辛○○以穩賺不賠，要求伊參與豐朝
    投顧台東公司，成為其下線，投資金匯入辛○○提供之賴震
    文帳戶，並購買全泰證券公司股票。辛○○曾表示渠等為合
    法經營，豐朝投顧台東公司開幕時，辛○○上台說明股票投
    資事宜。辛○○提出之退款資料（二筆分別為0000000元、
    0000000元），非其個人之投資部分，係集合其他投資人，
    並分由各人取回（見本院刑事卷八第333至355頁）等語明確
    ，另於本院審理中陳明：我請求被告賠償3,493,188元，此
    數額包含投資人薛佩滋以我名義購買清三股票20萬元，以及
    蘇美玲以我帳戶匯投資股票265,000元，而辛○○後來退還
    二筆0000000元、0000000元，包含退還給我個人購買清三股
    票55萬元及26萬元，及退還薛佩滋股票投資款，其餘款項雖
    匯至我的帳戶，但已退還給其他投資人等語明確（見本院卷
    (三)第140-141頁），並有存款憑條附於刑事卷可參（見刑事
    卷調三卷第96-103頁），是原告己○部分既已取回訴外人辛○○退還予其個人55萬元、26萬元、退還予訴外人薛佩滋20
    萬元，此部分金額自應予以扣除，則原告己○得請求之金額
    為2,483,188元【計算方式：3,493,188－550,000－260,000
    －200,000＝2,483,188】。
七、綜上各情，原告依據民法第184條第1項前段侵權行為之規定
    ，請求被告應給付原告丑○○2,644,329元，及自刑事附帶
    民事起訴狀繕本送達翌日即99年7月3日起至清償日止，按年
    息百分之5計算之利息；被告應給付原告癸○○3,897,625元
    ，及自刑事附帶民事起訴狀繕本送達翌日即99 年7月3日起
    至清償日止，按年息百分之5計算之利息；被告應給付原告
    己○2,483,188元，及自刑事附帶民事起訴狀繕本送達翌日
    即99年7月3日起至清償日止，按年息百分之5計算之利息，
    為有理由，應予准許。至原告丑○○、己○逾上開准許部分
    之請求，為無理由，應予駁回。
八、據上論結，本件原告之訴為一部有理由，一部無理由，依民
    事訴訟法第385條第1項前段、第79條，判決如主文。
中    華    民    國    99    年    8     月    25    日
                  民事第二庭    法  官   張桂美
以上正本證明與原本無異。
如不服本判決，應於送達後廿日內，向本院提出上訴狀並表明上
訴理由，如於本判決宣示後送達前提起上訴者，應於判決送達後
廿日內補提上訴理由書（須附繕本）。如委任律師提起上訴者，
應一併繳納上訴審裁判費。
中    華    民    國    99    年    8     月    25    日
                                書記官   謝安青

司法院資訊處製作；財團法人民間司法改革基金會備份。
